【裁判字號】    98,審小上,130
【裁判日期】    981229
【裁判案由】    給付管理費
【裁判全文】
臺灣臺北地方法院民事判決           98年度審小上字第130號
上  訴  人  甲○○
被上訴人    早安老松大廈管理委員會
法定代理人  乙○○
上列當事人間請求給付管理費事件，上訴人對於民國98年7月2日
本院台北簡易庭98年度北小字第1149號第一審判決提起上訴，本
院判決如下：
    主  文
上訴駁回。
第二審訴訟費用新台幣壹仟伍佰元由上訴人負擔。
    理  由
一、按關於請求給付金錢或其他代替物或有價證券之訴訟，其標
    的金額或價額在新台幣（下同）10萬元以下者，適用本章所
    定之小額程序。又當事人於第二審程序不得提出新攻擊或防
    禦方法。但因原法院違背法令致未能提出者，不在此限。民
    事訴訟法第436條之28亦有明文。是當事人於第二審程序時
    ，不得提出原審所未提出之新攻擊或防禦方法。另小額程序
    之第二審判決，依上訴意旨足認上訴為無理由者，得不經言
    詞辯論為之，同法第436條之29第2款亦定有明文。
二、本件上訴意旨略以：被上訴人明知上訴人將系爭房屋出租，
    竟未向承租住戶收取管理費用達新臺幣（下同）50,572元，
    直至上訴人於97年6月底搬回後，才向上訴人追討，更未依
    「早安老松公寓大廈住戶規約」第37條向上訴人催討，已違
    背民法第172、173、174條等相關規定，未盡善良管理人應
    盡之責，造成上訴人以區分所有權人之身分積欠管理費達50
    ,572元，但原判決竟判決上訴人敗訴，為判決違背法律。又
    上訴人於原審即表明應繳納之管理費用應自遷入時即97年7
    月起繳納，且主張依公寓大廈管理條例第10條及規約第30、
    32條規定，費用應由區分所有權人按其共有之訴有部分比例
    分擔之，區分所有權人會議卻將管理費修訂為每戶繳納600
    元，不足部分依所有權狀坪數登記每坪繳交一定金額，認其
    現行之收費標準違背公寓大廈管理條例及規約規定，但原審
    卻判決上訴人敗訴，為判決違背法律等語。並聲明：(一)原判
    決廢棄。(二)被上訴人於第一審之訴駁回。
三、經查：
  (一)上訴人指稱被上訴人明知上訴人將系爭房屋出租，竟未向承
    租住戶收取管理費用達50,572元，直至上訴人於97年6月底
    搬回後，才向上訴人追討，更未依「早安老松公寓大廈住戶
    規約」第37條向上訴人催討，已違背民法第172、1 73、174
    條等相關規定，未盡善良管理人應盡之責，造成上訴人以區
    分所有權人之身分積欠管理費達50,572元之損失云云，未曾
    於原審時為主張，顯屬於第二審程序時才提出之新攻擊或防
    禦方法，依法不許，自無可論究，合先敘明。
  (二)至於民國92年12月31日修正公布之公寓大廈管理條例第10條
    第2項前段固然規定「共用部分、約定共用部分之修繕、管
    理、維護，由管理負責人或管理委員會為之。其費用由公共
    基金支付或由區分所有權人按其『共有之應有部分比例』分
    擔之。」；但是同項後段就此另設規定「其費用若區分所有
    權人會議或規約另有規定者，從其規定。」；可證，公寓大
    廈共用部分之修繕、管理等費用，雖然以各戶面積比例分擔
    為原則，然而區分所有權人會議另有決議者，則以決議之內
    容為據，即不再適用上述原則，是上訴人仍執此主張被上訴
    人現行之收費標準違背公寓大廈管理條例及規約規定云云，
    自非可採；揆諸上開說明，本件上訴顯無理由，爰不經言詞
    辯論，逕以判決駁回之。
四、上訴人應負擔之訴訟費用額確定為如主文第2項所示金額。
五、據上論結，本件上訴為無理由，依民事訴訟法第436條之32
    第2項、第449條第1項、第436條之29第2款、第436條之32第
    1項、第436條之19、第78條，判決如主文。
中    華    民    國    98    年    12    月    29    日
                  民事第六庭審判長法  官  朱漢寶
                                  法  官  賴錦華
                                  法  官  陶亞琴
以上正本係照原本作成
本件不得上訴（參見民事訴訟法第四百三十六條之三十）
中    華    民    國    98    年    12    月    29    日
                                書記官  曹瓊文

司法院資訊處製作；財團法人民間司法改革基金會備份。
